【裁判字號】    89,交抗,2
【裁判日期】    890120
【裁判案由】    聲明異議
【裁判全文】
臺灣高等法院臺南分院刑事裁定            八十九年度交抗字第二號      Ｃ
      抗  告  人  甲  ○  ○
右列抗告人因違反交通管理處罰條例案件，不服臺灣雲林地方法院中華民國八十八年
十一月三十日裁定（八十八年度交聲字第二七號）提起抗告，本院裁定如左：
      主      文
抗告駁回。
      理      由
一、本件抗告意旨略以：抗告人於民國八十八年九月二十四日二十三時三十五分，駕
    駛車號ＨＪ－七０三七號自小客貨車前往海邊釣魚，途經雲林縣崙背鄉○○路三
    十四號前，因時值深夜，該處位於郊外，又無路燈照明，突然間發生撞擊，經停
    車放下車窗查看，不見任何人，時值深夜，車內只有抗告人一人，因害怕乃駕車
    離開，翌日前往崙背鄉查詢後，知悉發生車禍撞及被害人廖德男，乃前往西螺警
    察分局崙背分駐所自首。因抗告人已表示悔意，且與受害人家屬達成民事和解。
    由抗告人知悉自己駕車肇事後，立即承擔民、刑事責任，而無推諉之事，顯見抗
    告人實因未察覺有何異樣而離開現場，絕非泯滅人性，駕車肇事而仍為脫免一己
    之民、刑事責任而逃逸之徒。故駛離現場，應較偏向不知自己肇事而單純離開現
    場，並不具惡性，僅係苛責他未能及時發見肇事及為妥善處理、報案。但監理站
    仍對抗告人為「吊銷駕駛執照，並永久禁考之裁決」，如此將斷送抗告人之就業
    機會，不受公司、機關、行號之僱用，必引起失業之困境。為此不服雲林地方法
    院八十八交聲字第二七號裁定「異議駁回」，爰聲請撤銷原裁定，並撤銷永久禁
    考之裁定，從輕處罰為短期之吊銷駕駛執照云云。
二、按汽車駕駛人，駕駛汽車肇事致人受傷或死亡，應即採取救護或其他必要措施，
    並向警察機關報告，不得駛離，違者吊扣其駕照三個月至六個月，逃逸者吊銷駕
    駛執照；又汽車駕駛人，曾依第二十七條第二項、第三十五條第一項第一款至第
    三款、第三十七條第二項、第五十四條、第六十一條第一項第一款、第二款、第
    六十二條第一項之規定吊銷駕駛執照者，不得考領駕駛執照。道路交通管理處罰
    條例第六十二條第一項、第六十七條第一項分別定有明文。本件抗告人甲○○於
    前揭時、地，駕車撞擊致被害人廖德男死亡後，駕車逃逸等情，已經抗告人供承
    不諱，抗告人過失致死案件刑事部分，亦經原審法院八十八年交訴字第六十三號
    判決「甲○○因過失致人於死，處有期徒刑壹年陸月；又駕駛動力交通工具肇事
    ，致人於死逃逸，處有期徒刑貳年，應執行有期徒刑參年肆月，緩刑伍年，緩刑
    期間付保護管束。」，此有該案件刑事判決書可參。而違反道路交通管理處罰條
    例第六十二條第一項，經吊銷駕駛執照者，依同法第六十七條第一項規定，不得
    考領駕駛執照，已如上述。參以該上揭規定為強制規定，是處分機關依道路交通
    管理處罰條例第六十二條第一項、第六十七條第一項之規定，對抗告人裁處「吊
    銷駕駛執照，並永久禁考之裁決」之處分，尚無不合。
三、綜上所論，抗告人於肇事致人死亡後，並未採取救護或其他必要措施，且未向警
    察機關報告，即行駛離逃逸等情，既堪認定，則原處分機關援引上開規定，裁處
    吊銷抗告人之駕駛執照，並永久禁考之裁決之處分，原法院予以維持，駁回抗告
    人之聲明異議，要無不當，抗告意旨猶執前述情詞，指摘原裁定不當，為無理由
    ，應予駁回。
據上論斷，應依道路交通案件處理辦法第二十六條，刑事訴訟法第四百十二條，裁定
如主文。
中    華    民    國      八十九      年      一      月      二十      日
                                  臺灣高等法院臺南分院刑事第二庭
                                      審判長法官  游    明    仁
                                            法官  呂    佳    徵
                                            法官  李    文    福
右正本證明與原本無異。
不得再抗告。
                                      法院書記官  徐    瑞    清
中    華    民    國      八十九      年      一      月      二十一    日


司法院資訊處製作；財團法人民間司法改革基金會備份。
